臺灣板橋地方法院刑事判決　　　　　　　　　　　　　九十一年度訴字第八六五號
　　公　訴　人　臺灣板橋地方法院檢察署檢察官
　　被　　　告　甲○○
右列被告因偽造有價證券等案件，經檢察官提起公訴（九十年度偵字第一六七四六號
），本院判決如左：
    主  文
甲○○共同連續行使偽造之信用卡，累犯，處有期徒刑陸月，如易科罰金，以參佰元
折算壹日。扣案之卡號0000000000000000號（經變造後使用人姓名
李仲志）信用卡壹張，卡號0000000000000000號（經變造後使用人
姓名林志欽）信用卡壹張，信用卡簽帳單商店存根聯上「李仲志」、「林志欽」署名
各壹枚，簽帳單顧客存根聯貳紙，均沒收。
    事  實
一、甲○○前曾因妨害風化及詐欺案件，經台灣台北地方法院於民國八十六年分別判
    處有期徒刑五月、三年，於八十七年二月二十日裁定應執行刑為有期徒刑三年二
    月，於八十八年八月十六日縮短刑期假釋出監、八十九年十二月八日交付保護管
    束期滿。詎仍不思悔改，意圖為自己不法之所有，基於行使偽造私文書、行使偽
    造信用卡之概括犯意聯絡，先藉由報紙分類廣告介紹，向真實姓名年籍不詳成年
    男子，分別在九十年八月二十五日、同年九月三十日以新台幣（下同）六千及八
    千元之代價，購得卡號分別為0000000000000000號（經變造後
    業已在卡片背面簽妥使用人姓名林志欽）及0000000000000000
    號（經變造後業已在卡片背面簽妥使用人姓名李仲志）偽造之信用卡兩張，並於
    九十年八月二八日前往台北縣土城市○○路○段一七六號桂圓服飾精品店，佯為
    上開偽造信用卡之持卡人，提出卡號為0000000000000000號信
    用卡供店員丙○○在刷卡機上刷卡辨識，消費購買化妝品計一萬七千七百元，迨
    刷卡機誤辨識該信用卡為真正信用卡暨自動列印簽帳單後，再於一式二聯之信用
    卡簽帳單上偽簽「林志欽」之署名（同時複寫署名一枚，計偽造「林志欽」署名
    二枚），表明其同意依照信用卡使用約定，一經使用購物或消費均按所示全部金
    額付款之用意，並將該等信用卡簽帳單交予丙○○，而行使該等偽造信用卡、偽
    造私文書，足以生損害於「林志欽」、桂圓服飾精品店、聯合信用卡處理中心，
    並使該店銷售員因而陷於錯誤而分別交付化妝品一批予甲○○。甲○○得手後，
    復於同年十月四日，持上揭卡號0000000000000000號偽造之信
    用卡，前往桂圓服飾精品店，佯為上開偽造信用卡之持卡人，提出該信用卡供店
    員丙○○在刷卡機上刷卡辨識，消費購買化妝品計二萬一千一百元，迨刷卡機誤
    辨識該信用卡為真正信用卡暨自動列印簽帳單後，再於一式二聯之信用卡簽帳單
    上偽簽「李仲志」之署名（同時複寫署名一枚，計偽造「李仲志」署名二枚），
    表明其同意依照信用卡使用約定，一經使用購物或消費均按所示全部金額付款之
    用意，並將該等信用卡簽帳單交予丙○○，而行使該等偽造信用卡、偽造私文書
    ，足以生損害於「李仲志」、桂圓服飾精品店、聯合信用卡處理中心，因丙○○
    察覺甲○○前後所持用之二張信用卡姓名不同，發覺有異而報警查獲，並當場扣
    得上開卡號0000000000000000號偽造之信用卡一張。
二、案經台北縣政府警察局土城分局報請臺灣板橋地方法院檢察署檢察官偵查起訴。
    理  由
一、右揭事實，業據被告甲○○於警詢、偵查及本院審理中坦承不諱，與證人即桂圓
    服飾精品店人員丙○○，華僑銀行工作人員趙振中、卡號0000000000
    000000號信用卡原使用人乙○○於警訊中証述情節互核相符，並有扣案之
    卡號0000000000000000號偽造之信用卡一張、簽帳單二聯（其
    上各有偽造之「李仲志」簽名一枚）、卡號為000000000000000
    0號信用卡之簽帳單商店存根聯（上有偽造之「林志欽」簽名一枚）及贓物領據
    、被告購買商品之估價單在卷可稽，足見被告前揭自白與事實相符，堪予採信，
    本件事證已明，被告犯行已堪認定，自應依法論科。
二、按一般持信用卡交易時，特約商店人員交付予持卡人簽名之簽帳單係一式二聯，
    經持卡人簽名後，由持卡人提出交付予特約商店人員，表明持卡人同意依照信用
    卡使用約定，應按所示之全部金額付款予百貨公司之意，是該等簽帳單為私文書
    ，殆無疑義；核被告所為，係犯刑法第二百零一條之一第二項之行使偽造信用卡
    罪、同法第二百十六條、第二百十條之行使偽造私文書罪（上開信用卡簽帳單部
    分）；又其意圖供行使之用而收受偽造信用卡之低度行為，應為行使偽造信用卡
  之高度行為所吸收，又其於信用卡簽帳單上偽造署押行為，係偽造私文書之部分
    行為，偽造私文書之低度行為，復為行使偽造私文書之高度行為所吸收，均不另
    論罪；又其行使偽造信用卡行為，原即含有行使偽卡上持卡人簽名欄偽造之持卡
    人簽名及詐欺取財罪質，不另成立行使偽造準私文書及詐欺罪名，公訴人認被告
    另成立詐欺取財罪名，似有誤會。被告與年籍姓名不詳之男子間有犯意聯絡及行
    為分擔，應依共同正犯論處。被告前揭二次行使偽造信用卡、行使偽造私文書犯
    行，均時間緊接，犯罪構成要件相同，顯係基於概括犯意所為，應均依連續犯之
    規定論以一罪，並加重其刑。被告所犯前揭二罪間，具有目的（行使偽造信用卡
    ）與手段（行使偽造私文書）之關係，為牽連犯，應依刑法第五十五條後段規定
    ，從一重之行使偽造信用卡罪處斷。末查被告前曾因妨害風化及詐欺案件，經台
    灣台北地方法院於八十六年分別判處有期徒刑五月、三年，於八十七年二月二十
    日裁定應執行刑為有期徒刑三年二月，於八十八年八月十六日縮短刑期假釋出監
    、八十九年十二月八日交付保護管束期滿執行完畢，有臺灣高等法院檢察署刑案
    紀錄簡覆表一份附卷足憑，其於五年內再犯本案有期徒刑以上之罪，為累犯，應
    依刑法第四十七條規定，遞予加重其刑。爰審酌被告甫經執行完畢，為貪圖私利
    ，竟購買偽造信用卡刷卡消費，非但各該被害人蒙受諸多損失及不便，更危害信
    用卡交易安全，損及金融秩序，惡性不輕，兼衡其犯罪之動機、目的、手段、造
    成危害尚非重大、犯罪後尚知坦承犯行，態度尚佳等一切情狀，量處如主文所示
    之刑，以示警懲，並諭知易科罰金折算標準。
三、扣案之卡號0000000000000000號（經變造後使用人姓名李仲志
    ），及未扣案，然無證據顯示業已滅失之卡號000000000000000
    0號（經變造後使用人姓名林志欽）偽造之信用卡兩張，均係偽造之信用卡，依
    刑法第二百零五條規定，不問屬於犯人與否，應予沒收；又如事實欄所載之信用
    卡簽帳單商店存根聯上「李仲志」署名一枚（附於偵查卷第二十頁），「林志欽
    」署名一枚（附於偵查卷第二十二頁），均係被告偽造之署押，亦據其供明在卷
    ，爰依刑法第二百十九條之規定，不問屬於犯人與否，併為沒收之諭知。至上揭
    簽帳單之顧客存根聯二紙，其中卡號0000000000000000號之簽
    帳單業經扣案，卡號0000000000000000號之簽名單未經扣案，
    惟尚無積極證據證明業已滅失不存，均為被告偽造之私文書，且係被告所有，供
    本件犯罪所用之物，均應依刑法第三十八條第一項第二款規定沒收之。
據上論斷，應依刑事訴訟法第二百九十九條第一項前段，刑法第二十八條、第五十六
條、第二百零一條之一第二項、第二百十六條、第二百十條、第五十五條後段、第四
十七條、第四十一條第一項前段、第二百零五條、第三十八條第一項第二款、第二百
十九條，罰金罰鍰提高標準條例第一條前段、第二條，判決如主文。
本案經檢察官李海龍到庭執行職務。
中　　　華　　　民　　　國　　九十一　　年　　　六　　　月　　二十八　　日
                                   臺灣板橋地方法院刑事第五庭
                                             法  官  王  偉  光
右正本證明與原本無異。
如不服本判決，應於判決送達後十日內，向本院提出上訴狀。
                                            書記官  楊  璧  華
中      華      民      國      九十一      年     一     月    十一    日
附錄本案論罪科刑法條全文：
刑法第二百零一條之一：
意圖供行使之用，而偽造、變造信用卡、金融卡、儲值卡或其他相類作為簽帳、提款
、轉帳或支付工具之電磁紀錄物者，處一年以上七年以下有期徒刑，得併科三萬元以
下罰金。
行使前項偽造、變造之信用卡、金融卡、儲值卡或其他相類作為簽帳、提款、轉帳或
支付工具之電磁紀錄物，或意圖供行使之用，而收受或交付於人者，處五年以下有期
徒刑，得併科三萬元以下罰金。
刑法第二百十條：
偽造、變造私文書，足以生損害於公眾或他人者，處五年以下有期徒刑。
刑法第二百十六條：
行使第二百十條至第二百十五條之文書者，依偽造、變造文書或登載不實事項或使登
載不實事項之規定處斷。
